# 研发支出资本化后能否一次性费用化

提问人：xiufen520 时间：2017-05-12 16:41:06
一家软件类新三板挂牌公司，前任事务所将软件研发支出进行了资本化，做入了无形资产，且金额较大。现公司拟申报IPO，发审委对资本化问题比较忌讳，先公司考虑将资本化金额费用化，想咨询各位前辈该部分资本化的无形资产应如何处理，是否会涉及追溯调整的问题，以及有无案例参考及准则说明？

回答人：chenyiwei
这种情况只能按前期差错更正处理。具体请参考“全国中小企业股份转让系统关于发布《挂牌公司信息披露及会计业务问答（三）》
的通知”中的相关规定。

提问人：苹果宝贝 007 时间：2017-05-15 14:52:39
陈老师基本判断这个案例里资本化很勉强不成立

回答人：chenyiwei
一方面此类挂牌企业的内控往往较差，而规范的内控是资本化处理的前提；还有就是考虑到IPO对研发支出资本化的接受程度低。